臺灣臺南地方法院家事裁定　九十二年度監字第九一號
　　聲請人　甲○○
右聲請人聲請改定禁治產人乙○○之監護人事件，本院裁定如左：
    主    文
指定毛春寶為禁治產人曹惠儀之監護人。
聲請費用由聲請人負擔。
    理    由
一、按禁治產人之監護人，依下列順序定之：一、配偶。二、父母。三、與禁治產人
    同居之祖父母。四、家長。五、後死之父或母以遺囑指定之人。不能依前項規定
    定其監護人時，由法院徵求親屬會議之意見選定之，民法第一千一百十一條定有
    明文。又親屬會議不能召開或召開有困難時，依法應經親屬會議處理之事項，由
    有召集權人聲請法院處理之，民法第一千一百三十二條第二項定有明文。又依民
    法之規定應開親屬會議時，由當事人、法定代理人、或其他利害關係人召集之，
    民法第一千一百二十九條定有明文。
二、本件聲請意旨略以：聲請人甲○○（男，民國○○○年○月○○日生，身分證統
    一編號：Ｚ000000000號，住台南市○○路○段九十五巷三十四號）為
    禁治產人乙○○（男，民國○○○年○月○○日生，身分證統一編號：Ｚ000
    000000號，住台南縣玉井鄉三和村三鄰三和三十五號）之弟，禁治產人乙
    ○○因患精神分裂症，已達精神耗弱無法處理自我事務之程度，業經本院於民國
    八十九年元月十三日以八十九年度禁字第一一四號宣告禁治產，依法並由禁治產
    人乙○○之父親柯清元擔任其監護人在案，嗣禁治產人乙○○之監護人柯清元於
    九十二年三月十四日死亡，惟為禁治產人乙○○之利益，極需監護人繼續負責護
    養及治療禁治產人乙○○之身體，又禁治產人乙○○未婚，父母均已死亡，並無
    民法第一千一百十一條第一項所定之法定監護人，僅餘之親屬只有聲請人甲○○
    及禁治產人乙○○之另一名弟弟柯國生，無法成立親屬會議指定監護人，爰依民
    法第一千一百三十二條第二項聲請法院指定聲請人為監護人等語。
三、經查，聲請人主張禁治產人乙○○未婚，父母均已死亡，並無民法第一千一百十
    一條第一項所定之法定監護人，僅餘之親屬只有聲請人甲○○及禁治產人乙○○
    之另一名弟弟柯國生，無法成立親屬會議指定監護人指定禁治產人乙○○之監護
    人乙節，業據聲請人提出戶籍謄本為憑，堪信為真實。按之前揭法條之規定，聲
    請人聲請法院依法處理並指定禁治產人乙○○之監護人，為有理由，應予准許。
    本院審酌禁治產人乙○○只有二名弟弟（即聲請人甲○○及柯國生），而目前聲
    請人甲○○與禁治產人乙○○同住，且有意願擔任其監護人，爰指定聲請人甲○
    ○為禁治產人乙○○之監護人。
四、依非訟事件法第八條第一項，裁定如主文。
中      華      民      國    九  十  三    年    二    月      四      日
                                    臺灣臺南地方法院家事庭
~B法　　　官　王  獻  楠
右為正本係照原本作成。
如對本裁定抗告，應於裁定送達後十日內向本院提出抗告狀，並繳納抗告費用新台幣
肆拾伍元。
中      華      民      國    九  十  三    年    二    月      四      日
~B法院書記官　蘇  玲  錦
